【裁判字號】    90,易,1833
【裁判日期】    901123
【裁判案由】    家庭暴力防治法
【裁判全文】
臺灣臺南地方法院刑事判決                          九十年度易字第一八三三號
    公  訴  人  臺灣台南地方法院檢察署檢察官
    被      告  丁○○
右列被告因違反保護令罪案件，經檢察官提起公訴（九十年度偵字第六○一二號），
本院判決如下：
    主  文
丁○○違反法院依家庭暴力防治法第十三條所為禁止實施家庭暴力行為之裁定，處有
期徒刑參月，如易科罰金，以佰元折算壹日。緩刑參年。緩刑期內付保護管束，並
應遵守如附表所示之事項。
    事  實
一、丁○○與甲○○為家庭成員之配偶關係，二人間具有家庭暴力防治法第三條第二
    款所定之家庭成員關係，丁○○明知臺灣士林地方法院前於民國九十年三月二十
    六日以九十年度家護字第一二號裁定核發民事通常保護令，命其不得對甲○○實
    施身體或精神上不法侵害之行為，保護令有效期間為十月，詎丁○○於九十年四
    月二十一日晚上九時許，獲悉甲○○將於當晚前往台南市○○區○○路二段八一
    九號十一樓其二人曾居住之處所（現丁○○、甲○○二人均未居住該處）搬走部
    分屋內物品，而於九十年四月二十一日晚上十二許（公訴人誤為九十年四月二十
    二日凌晨一時許）匆匆與其弟丙○○趕至該處，丁○○進門後即對甲○○大聲吼
    罵「妳是不是不會回來」等語，對甲○○實施精神上之不法侵害行為，而違反法
    院所為前述之裁定。
二、案經甲○○訴由台南市警察局第四分局報請台灣台南地方法院檢察署偵查起訴。
    理  由
一、訊據被告丁○○坦承於右揭時地，係情緒反應對吳女大聲說「妳是不是不會回來
    」等情不諱，惟辯稱：是因未見到甲○○帶孩子回來，而基於思女心切所致，並
    非有意要違反保護令云云。惟查右揭事實，業據告訴人甲○○指訴甚詳，核與告
    訴人之母乙○○到庭所陳：剛開始我們搬東西時，丁○○一進門就罵，後來他弟
    弟也罵，‧‧‧，告訴人（甲○○）表示要報警，被告說去啊，我們就報警，警
    察來了，他們也是大聲等語（參本院九十年十一月二日審訊筆錄）。另被告之弟
    丙○○亦到庭陳稱：他們吵的內容是房子的東西，孩子的問題，（告訴人）和我
    哥哥（丁○○）的聲音都很大聲等語（同上日審訊筆錄）大致相符。又被告丁○
    ○先前因毆打告訴人成傷，而經臺灣士林地方法院前於九十年三月二十六日裁定
    核發民事通常保護令，並命被告丁○○不得對告訴人甲○○實施身體或精神上不
    法侵害之行為，保護令有效期間為十月之事實，復有臺灣士林地方法院九十年度
    家護字第一二號核發民事通常保護令裁定書在卷可按，故縱令被告丁○○所辯：
    因基於思女心切所致云云屬實，亦難免其刑責，本件被告罪証明確，犯行洵堪認
    定。
二、核被告丁○○所為，係犯家庭暴力防治法第五十條第一款之違反保護令罪。審酌
    被告之行為所生損害尚非至鉅，但見其漠視保護令，及其犯罪之動機係因思女心
    切一時氣憤，且於案發之際並未動手對被害人身體直接施暴等其他一切情狀，爰
    量處如主文所示之刑，並諭知易科罰金之折算標準，以啟自新。又被告前未曾受
    有期徒刑以上之宣告，有本院前案紀錄表在卷足證，其事後已坦承犯行，經此刑
    之宣告後，應知警惕而無再犯之虞，本院因認暫不執行其刑為當，予以宣告緩刑
    三年，除依家庭暴力防治法第三十條第一項之規定，宣告緩刑期內並交付保護管
    束外；復依家庭暴力防治法第三十條第二項第一款、第三款之規定，命其於保護
    管束期間，應遵守如附表所示之事項，以免再度侵害被害人。
據上論斷，應依刑事訴訟法第二百九十九條第一項前段、家庭暴力防治法第五十條第
一款、第三十條第一項、第二項第一款、第三款、刑法第十一條前段、第四十一條第
一項前段、第七十四條第一款、罰金罰鍰提高標準條例第二條，判決如主文。
中      華      民     國         九十   年      十一   月   二十三     日
                                              法  官  李  政  庭
右正本證明與原本無異
如不服本判決應於送達後十日內向本院提出上訴狀
                                              書記官  李  春  法
中      華      民     國         九十   年      十一   月   二十三     日
附  表
一、被告不得對下列之人實施身體或精神上不法侵害之行為：
    被害人（姓名）甲○○、被害人之母（姓名）乙○○。
二、被告不得直接或間接對於被害人甲○○為下列行為：騷擾、通話、通信。
    附   錄
家庭暴力防治法第三十條：
    犯家庭暴力罪或違反保護令罪而受緩刑之宣告者，在緩刑期內應付保護管束。
    法院為前項緩刑宣告時，得命被告於緩刑付保護管束期間內，遵守下列一款或數
    款事項：
    一、禁止實施家庭暴力行為。
    二、命遷出被害人之住居所。
    三、禁止對被害人為直接或間接之騷擾、接觸、通話或其他聯絡行為。
    四、命接受加害人處遇計畫：戒癮治療、精神治療、心理輔導或其他治療、輔導
        。
    五、其他保護被害人或其特定家庭成員安全或更生保護之事項。
    法院為第一項緩刑宣告時，應即通知被害人及其住居所所在地之警察機關。
    受保護管束人違反第二項保護管束事項情節重大者，撤銷其緩刑之宣告。
家庭暴力防治法第三十一條：
    前條之規定，於受刑人經假釋出獄付保護管束者，準用之。


司法院資訊處製作；財團法人民間司法改革基金會備份。
